# 案例研习 1 通过一揽子交易实现的非同一控制下企业合并

提问人：粽子宝宝 时间：2016-09-13 16:51:43
请教楼主和陈老师，上述案例若增资分两步， 2015 年 6 月增资 1000 万，增资后完成董事会变更，后 2015 年 12 月增资 1000 万，公司章程未对实际出资未到位时的表决权比例进行约定，那么控制权取得日是以 6 月还是 12 月为准呢

回答人：chenyiwei
这种情况需根据详细的背景信息进行个案分析，可能除了纸面上的表决权比例以外，还要考虑这段时间内的实际决策机制和运作情况等。

提问人：粽子宝宝 时间：2016-09-19 14:52:01
陈老师，可否这么理解，一揽子交易约定出资 4000 万实现控制，若分步增资第一步后，投资款未完全到位但通过诸如董事会变更等条件判定实现控制，是否跟一揽子交易的初衷背离呢？若上述分步增资第一次出资后判定实现控制，那购买日合并成本是 3000 还是4000 万元呢

回答人：chenyiwei
多数情况下是要到所有出资款均到位后才能取得控制权，否则与一揽子交易的认定相违背，但也不排除特殊情况。但基于作为一揽子交易的基本认定，取得控制权后的后续出资取得股权仍作为企业合并交易的组成部分。